臺灣桃園地方法院刑事判決　　　　　　99年度審訴字第2375號
公　訴　人　臺灣桃園地方法院檢察署檢察官
被　　　告　徐慶廷
上列被告因違反毒品危害防制條例案件，經檢察官提起公訴（99
年度毒偵字第4406號），嗣於本院準備程序進行中，被告就被訴
事實為有罪之陳述，經本院告知簡式審判程序意旨，並聽取公訴
人及被告之意見後，本院合議庭裁定改由受命法官獨任依簡式審
判程序審理，並判決如下：
    主      文
徐慶廷施用第一級毒品，累犯，處有期徒刑捌月；扣案海洛因壹
小包含袋（驗餘毛重零點陸公克）及沾殘海洛因殘渣袋壹袋
均沒收銷燬之。又施用第二級毒品，累犯，處有期徒刑肆月。應
執行有期徒刑拾月；扣案海洛因壹小包含袋（驗餘毛重零點
陸公克）及沾殘海洛因殘渣袋壹袋均沒收銷燬之。
    事實及理由
一、本件被告所犯係死刑、無期徒刑或最輕本刑為3 年以上有期
    徒刑以外之罪，其於準備程序中就被訴事實為有罪之陳述，
    經本院告知簡式審判程序之旨，並聽取公訴人、被告之意見
    後，爰依刑事訴訟法第273 條之1 第1 項規定合議裁定由受
    命法官獨任進行簡式審判程序。
二、犯罪事實：
    徐慶廷前於民國87年間，因施用毒品案件，經本院裁定送觀
    察、勒戒後，認無繼續施用毒品傾向，於87年7 月16日執行
    完畢釋放出所，並經本院以87年度易字第1135號判決免刑確
    定，又於5 年內因施用毒品案件，經本院以88年度毒聲字第
    6763號裁定送觀察、勒戒後，認有繼續施用毒品傾向，經本
    院以88年度毒聲字第7181號裁定令入戒治處所施以強制戒治
    ，繼經本院裁定停止戒治、撤銷停止戒治，於90年12月24日
    期滿，施用毒品部分並經本院以88年度訴字第1557號判決判
    處應執行有期徒刑1 年8 月確定。另曾於93年間，因施用毒
    品案件，經本院以93年度訴字第1749號判決判處有期徒刑 1
    年、8 月，應執行有期徒刑1 年6 月確定；同年間又因竊盜
    案件，經本院以93年度易字第85號判決判處有期徒刑8 月確
    定；於94年間，因竊盜案件，經本院以94年度易字第920 號
    判決判處有期徒刑1 年2 月確定；同年間再因施用毒品案件
    ，經本院以94年度訴字第1850號判決判處有期徒刑1 年2 月
    、10月，應執行有期徒刑1 年10月確定。上開各罪繼經本院
    以96年度聲減字第2207號裁定各減宣告刑二分之一，並定前
    3 罪應執行有期徒刑10月確定；後3 罪應執行有期徒刑1 年
    2 月確定，於97年8 月28日縮刑期滿執行完畢（於本案構成
    累犯）。詎仍不知悔改，基於施用第一級、第二級毒品之犯
    意，先後於99年8 月26日早上某時，在桃園縣平鎮市○○路
    ○鎮段80 9號住所內，分別以抽煙之方式施用第一級毒品海
    洛因及以鋁箔紙燒烤吸食之方式施用第二級毒品甲基安非他
    命各1 次。嗣於99年8 月26日下午2 時許，在桃園縣平鎮市
    ○○路平鎮段809 號住所為警查獲，並扣得其所有供施用毒
    品所用之海洛因1 小包含袋（原毛重0.338 公克，驗餘毛重
    0.336 公克）及沾殘海洛因殘渣袋1 袋。嗣經徵得其同意採
    集尿液送驗，結果呈安非他命類及嗎啡陽性反應，始悉上情
    。
三、認定被告犯罪所憑之證據：
  (一)被告徐慶廷於本院行準備程序中及審理時之自白。
  (二)臺北市政府警察局偵辦毒品案件尿液檢體委驗單及台灣尖端
    先進生技醫藥股份有限公司濫用藥物檢驗報告各1份。
  (三)臺北市政府警察局中山分局扣押物品目錄表1 份、交通部民
    用航空局航空醫務中心毒品鑑定書共2 紙及扣案物照片共6
    張。
  (四)扣案之海洛因1 小包（驗餘毛重0.336 公克）及沾殘海洛因
    殘渣袋1 袋。
四、核被告所為，係犯毒品危害防制條例第10條第1 項之施用第
    一級毒品罪及同條例第10條第2 項之施用第二級毒品罪。其
    施用前後持有第一級毒品海洛因及施用前持有第二級毒品甲
    基安非他命之低度行為，應為施用毒品之高度行為所吸收，
    均不另論罪。又被告有如犯罪事實欄所載前案科刑執行情形
    ，有臺灣高等法院被告前案紀錄表1 份在卷可按，其於徒刑
    執行完畢後5 年內故意再犯本件有期徒刑以上之罪，均為累
    犯，均應依刑法第47條第1 項之規定加重其刑。爰審酌被告
    前已有施用毒品之前科，此有臺灣高等法院被告前案紀錄表
    在卷可稽，且服刑後仍無法斷絕施用毒品之惡習，於本件復
    施用第一、二級毒品，顯見其意志不堅，施用毒品再犯率甚
    高，無視毒品戕害一己之身體健康及法律禁令，有使其與社
    會上毒品來源隔離而斷絕與毒品接觸之必要，惟兼衡其犯後
    終能坦承犯行之態度暨其生活狀況、智識程度等一切情狀，
    分別量處如主文所示之刑，並定其應執行之刑，以資懲儆。
    至扣案之白色粉末1 袋（驗餘毛重共0.336 公克），經送鑑
    定後，確含海洛因成分，此有交通部民用航空局航空醫務中
    心毒品99年9 月23日航藥鑑字第0995996 號鑑定書1 紙附卷
    可證，應依毒品危害防制條第18條第1 項前段規定，沒收銷
    燬之；又扣案沾殘海洛因之殘渣袋1 只，係被告所有且供其
    施用毒品所用，業據其供承在卷，且內含之海洛因量微無法
    與分裝袋析離，此有交通部民用航空局航空醫務中心毒品10
    0 年4 月12日航藥鑑字第1001986 號鑑定書1 紙附卷可查，
    是應一體視為第一級毒品海洛因，爰依毒品危害防制條例第
    18條第1 項前段規定宣告沒收銷燬之，附此敘明。
五、應適用之法條：
    刑事訴訟法第273 條之1 第1 項、第299 條第1 項前段、第
    310 條之2 、第454 條第1 項，毒品危害防制條例第10條第
    1 項、第2 項，第18條第1 項，刑法第11條、第47條第1 項
    、第51條第5 款。
六、如不服本判決，應於判決送達後10日內向本院提出上訴狀（
    應附繕本），其未敘述上訴理由者，應於上訴期間屆滿後20
    日內補提理由書狀於本院，上訴於臺灣高等法院。
本案經檢察官高文政到庭執行職務。
中    華    民    國  100     年    11    月    8    日
                  刑事庭    法  官  黃翊哲
以上正本證明與原本無異。
                            書記官  洪明媚
中    華    民    國  100     年    11    月    8    日
附錄本案論罪科刑法條：
毒品危害防制條例第10條
施用第一級毒品者，處6 月以上5 年以下有期徒刑。
施用第二級毒品者，處3 年以下有期徒刑。